【裁判字號】    89,上易,4507
【裁判日期】    891228
【裁判案由】    傷害
【裁判全文】
臺灣高等法院刑事判決                          八十九年度上易字第四五七號
    上  訴  人
    即  被  告  甲○○
右上訴人因傷害案件，不服臺灣板橋地方法院八十九年度易字第三五一三號，中華民
國八十九年十月二十五日第一審判決（起訴案號：臺灣板橋地方法院檢察署八十九年
度偵字第一五三五二號）提起上訴，本院判決如左：
        主  文
上訴駁回。
        事實及理由
一、本案經本院審理結果，認第一審以上訴人即被告甲○○犯刑法第二百七十七條第
    一項之傷害罪，判處罰金六千元，並諭知易服勞役折算之標準為三百元折算一日
    ，認事用法及量刑均無不當，應予維持，並引用第一審判決書記載之事實、證據
    及理由如附件。
二、被告上訴意旨否認傷害告訴人乙○○○，辯以：原審係僅以告訴人指訴，即認定
    被告有罪。告訴人與被告係二十餘年夫妻，案發時係於住處發生爭執，但原因與
    事實非如告訴人所述。況告訴人所提出之診斷書，應係自造之假傷而有誇大之嫌
    。被告只與告訴人吵架，未打告訴人，錢都被告訴人拿走。被告在廚房煮，告訴
    人在外面賣，錢都是告訴人在掌管云云。
三、經查被告確有打傷告訴人，已據告訴人於警局訊問、檢察官偵查及原法院審理時
    指訴明確，並有行政院衛生署基隆醫院診斷證明書一紙在卷可稽。被告於本院僅
    承認當時與告訴人發生爭執；於原審八十九年十月十三日審判時承認：「我只是
    推他一下，我推他的胸部及腹部」，雖均辯稱沒有打傷告訴人云云，顯然不可採
    信。被告所稱告訴人所提出之診斷書，應係自造之假傷云云，乃被告推測之詞，
    亦無足採。被告上訴意旨否認犯罪，並執前開辯解指摘原判決不當，為無理由，
    應予駁回。
據上論斷，應依刑事訴訟法第三百六十八條、第三百七十三條，判決如主文。
本案經檢察官郭文東到庭執行職務。
中      華      民      國    八十九    年    十二     月    二十八    日
                              臺灣高等法院刑事第三庭
                                  審判長法  官  張  連  財
                                        法  官  張  傳  栗
         法  官  李  英  勇
右正本證明與原本無異。
不得上訴。
                                        書記官  倪  淑  芳
中      華      民      國    八十九    年    十二      月    三十     日
附錄本案論罪科刑法條全文：
刑法第二百七十七條第一項：
傷害人之身體或健康者，處三年以下有期徒刑、拘役或一千元以下罰金。
附件：
臺灣板橋地方法院刑事判決                        八十九年度易字第三五一三號
    公  訴  人  臺灣板橋地方法院檢察署檢察官
    被      告  甲○○  男  五十歲（民國○○○年○月○○日生）
                        住臺北縣中和市○○路卅三巷廿八之三號
                        身分證統一編號：Ｆ一三五三一九八號
右列被告因家庭暴力之傷害案件，經檢察官提起公訴（八十九年度偵字第一五三五二
號），本院判決如左：
    主  文
甲○○傷害人之身體，處罰金陸仟元，如易服勞役，以參佰元折算壹日。
    事  實
一、甲○○與乙○○○係夫妻關係，彼此間為家庭暴力防治法第三條第一款所定之家
    庭成員，於民國八十九年六月二十二日下午二時許，在台北縣中和市○○路三十
    三巷二十八之三號住處，因細故爭執，甲○○竟基於傷害之故意，出手毆打乙○
    ○○，造成乙○○○受有前胸部瘀紫、左上肢瘀紫之傷害。
二、案經乙○○○訴由台北縣警察局中和分局報請臺灣板橋地方法院檢察署檢察官偵
    查起訴。
    理  由
一、訊據被告甲○○矢口否認有右揭傷害犯行，辯稱：當日伊僅推告訴人胸口及腹部
    一下，並無出拳毆打乙○○○云云。惟查：右揭事實，業據告訴人乙○○○於本
    院審理中指訴被告用拳頭毆打伊胸部及腹部，及以手指推伊左上肢等語綦詳，且
    告訴人確受有前胸部瘀紫、左上肢瘀紫之傷害，復有
    行政院衛生署基隆醫院診斷證明書一紙在卷可稽，衡諸告訴人所受之前開傷害，
    顯非被告所稱僅以手推一下所能造成，是被告空言否認有傷害犯行，核屬事後卸
    責之詞，並不可採，本件事證已甚明確，被告犯行已堪認定。
二、核被告傷害人之身體，所為係犯刑法第二百七十七條第一項之罪。爰審酌被告犯
    罪之動機、目的、手段、告訴人所受傷害之程度尚非嚴重、被告犯後態度等一切
    情狀，量處如主文所示之刑，並諭知易服勞役折算標準，以資懲儆。
據上論斷，應依刑事訴訟法第二百九十九條第一項前段，刑法第二百七十七條第一項
、第四十二條第二項，罰金罰鍰提高標準條例第一條前段、第二條，判決如主文。
本案經檢察官陳孟黎到庭執行職務。
中      華      民      國      八十九      年    十    月    二十五    日
                                臺灣板橋地方法院刑事第二庭
                                      法  官  林  春  長
右正本證明與原本無異
如不服本判決應於送達後十日內向本院提出上訴狀
                                      書記官  邱  美  龍
中      華      民      國      八十九      年    十    月    三十      日
附錄本案論罪科刑法條全文：
刑法第二百七十七條第一項：
傷害人之身體或健康者，處三年以下有期徒刑、拘役或一千元以下罰金。


司法院資訊處製作；財團法人民間司法改革基金會備份。
